【裁判字號】    97,訴,6502
【裁判日期】    980417
【裁判案由】    清償借款
【裁判全文】
臺灣臺北地方法院民事判決              97年度訴字第6502號
原      告  美商花旗銀行股份有限公司
法定代理人  甲○○
訴訟代理人  丙○○
            己○○
            戊○○
被      告  乙○○
            丁○○
上列當事人間請求清償借款事件，本院於民國98年4月10日言詞
辯論終結，判決如下：
    主  文
被告應連帶給付原告新臺幣伍拾萬捌仟伍佰捌拾玖元，及自民
國九十年十二月六日起至清償日止，按年息百分之二十計算之利
息。
訴訟費用新臺幣伍仟捌佰肆拾元由被告負擔。
    事實及理由
一、本件依兩造所訂信用卡約定條款第24條，合意以本院為管轄
    第ㄧ審法院；又被告經合法通知未於言詞辯論期日到場，核
    無民事訴訟法第386條各款所列情形，爰依原告之聲請，由
    其ㄧ造辯論而為判決，合先敘明。
二、原告主張被告乙○○於民國81年9月4日起邀同被告丁○○為
    附卡持卡人，向原告請領威士信用卡使用（卡號：00000000
    00000000；附卡卡號：0000000000000000），並約定應依信
    用卡約定條款消費及清償。而依信用卡約定條款第15條第3
    項規定被告如未於每月繳款截止日前付清當期最低應繳金額
    或遲誤繳款期限者，依約應給付原告信用卡帳款之循環信用
    利息，該循環信用利息之計算，係將每筆得計入循環信用本
    金之帳款，自該筆帳款入帳日起，以年息20％計算至結清止
    。又依信用卡約定條款第3條第1項約定，正、附卡持有人就
    各別使用信用卡所生應付帳款互負連帶清償責任。惟被告自
    90年6月5日起未依約如期繳款，依信用卡約定條款第22條約
    定，所有未到期帳款視為全部到期，被告即喪失期限利益，
    迄今累積積欠新臺幣（下同）538,589元及按上開約定利率
    計算之利息已經屆期迄未清償。為此提起本訴，求為命被告
    連帶給付原告如主文第一項所示之判決等情。
三、經查，原告主張上開事實，業據其提出與所述相符之信用卡
    申請書、歷史帳務資料、信用卡約定條款、消費明細表等影
    本為證。又被告經合法通知未到場爭執，復未提出書狀答辯
    供本院斟酌，堪信原告主張之事實為真正。從而原告依信用
    卡使用契約及消費借貸之法律關係提起本訴，求為如主文第
    ㄧ項所示之判決，即無不合，應予准許。
四、依民事訴訟法第385條第1項前段、第85條第2項，判決如主
    文。
五、本件訴訟費用為裁判費，金額確定為5,840元。
中    華    民    國    98    年    4    月    17    日
                  民事第三庭  法  官  黃明發
以上正本係照原本作成
如對本判決上訴，須於判決送達後20日內向本院提出上訴狀
中    華    民    國    98    年    4    月    17    日
                                書記官  陳怡如


司法院資訊處製作；財團法人民間司法改革基金會備份。
